臺灣士林地方法院刑事判決　　　　　　　 99年度易字第339號
公　訴　人　臺灣士林地方法院檢察署檢察官
被　　　告　張國正
上列被告因竊盜案件，經檢察官提起公訴（99年度偵字第6369號
、第10108 號），被告於本院行準備程序時為有罪之陳述，本院
裁定改依簡式審判程序進行審理，並判決如下：
    主  文
張國正犯如附表一編號1 至12所示之罪，均累犯，各處如附表一
編號1 至12主文欄所示之刑。應執行有期徒刑貳年，扣案如附表
二編號2 、4 至20所示之物均沒收。
    事  實
一、張國正曾因竊盜及贓物案件，經臺灣板橋地方法院以97年度
    易字第2424號判決處有期徒刑6月、4月，應執行有期徒刑8
    月確定，甫於民國98年5 月4 日執行完畢。詎仍不知悔改，
    與吳聲龍、張煜成（均通緝中）共同基於意圖為自己不法所
    有之犯意聯絡，由張煜成以門號0000000000號行動電話與張
    國正所有之門號0000000000號行動電話聯絡，指示張國正、
    吳聲龍以附表一編號1 、4 、8 之方式竊取車牌，先後懸掛
    在張國正、吳聲龍出面承租之車牌號碼6250-YP 號自用小客
    車上，以逃避警方查緝，並提供附表二編號4 至20所示工具
    予張國正、吳聲龍，指示其等於附表一編號1 至12所載之時
    間、地點行竊，張國正及吳聲龍即依張煜成指示，分別於附
    表一編號1 至12所示時間、地點，持附表二編號4 至20所示
    足供兇器使用之中心錐、螺絲起子或T 型起子等工具，以附
    表一編號1 至11所示之方法（毀損部分未據告訴）竊取附表
    一編號1 至11所示之人之財物，再於行竊當天在新北市蘆洲
    區附近與張煜成相約見面，並將其中附表一編號2 、3 、7
    、9 、10、11之贓物交予張煜成對外銷贓，張國正、吳聲龍
    則自張煜成處取得每件音響新臺幣（下同）8 千元、ABS 煞
    車系統幫浦3 千元、安全氣囊2 千元或贓物市價1 折不等之
    現金，合計約8 萬元之譜，朋分花用殆盡。嗣張國正、吳聲
    龍於附表一編號12所示時地行竊，尚未得手之際，為警當場
    查獲，並查扣如附表二、附表三所示之物。
二、案經陳慶東、林良進、洪博威、張志銘訴由基隆市警察局第
    四分局報告臺灣士林地方法院檢察署檢察官偵查起訴。
    理  由
一、本件被告張國正所犯非死刑、無期徒刑、最輕本刑為3 年以
    上有期徒刑之罪，或高等法院管轄第一審之案件，被告於本
    院準備程序進行中，就被訴事實均為有罪之陳述，經告以簡
    式審判程序之旨，並聽取檢察官、被告之意見後，本院裁定
    改依簡式審判程序進行審理，是本件之證據調查，依刑事訴
    訟法第273 條之2 規定，不受同法第159 條第1 項、第161
    條之2 、第161 條之3 、第163 條之1 及第164 條至第170
    條規定之限制，合先敘明。
二、上開犯罪事實，業據被告張國正於本院審理時坦承不諱，核
    與共同被告吳聲龍於警詢、偵查、本院訊問、準備程序所供
    情節、被害人洪美瑛、謝育鴻、柯玉龍、侯傳志、黃奇禎、
    陳明勇、謝忠憲、告訴人陳慶東、林良進、洪博威、張志銘
    於警詢及本院所述失竊經過大致相符，復有卷附之車牌失竊
    報案單、現場照片、被告張國正手機內簡訊翻拍照片、監視
    器畫面翻拍照片、被告張國正及共同被告張煜成之行動電話
    通聯調閱查詢單、贓物認領保管單、扣案如附表二、三所示
    之物等可資佐證，足徵被告張國正之自白與事實相合，可以
    採信。雖被告張國正一度供稱：共同被告張煜成與本案無涉
    云云，證人即共同被告吳聲龍亦附和其詞。惟其等嗣於99年
    5 月19日警詢、本院99年6 月24日訊問、99年6 月15日、29
    日偵訊、本院準備程序、審理程序中，先後一致供稱或具結
    證稱確係以犯罪事實欄所載方式與共同被告張煜成一同行竊
    等語無誤，除明確陳述合作手法、方式外，亦將共同被告張
    煜成因非現行犯，未遭警於行竊現場查獲，而央求其等協助
    脫罪等情供述綦詳，且互核相符，足見被告張國正確係與張
    煜成共同行竊無訛。證人即共同被告張煜成於警詢、偵訊時
    雖矢口否認與被告張國正、共同被告吳聲龍共犯本案，惟其
    於被告遭警逮捕後，以電話與之相約在新北市蘆洲區附近見
    面而抵達現場時，發現員警在場，隨即逃逸，並拆下手機內
    之SIM 卡丟棄，此業據證人即共同被告張煜成自承在卷，益
    見被告張國正確係與吳聲龍、張煜成共犯本案竊盜犯行甚明
    。又公訴意旨固認被告張國正於附表一編號3 之犯罪時間係
    99年4 月24日夜間某時，所竊取之物乃係安全氣囊2 顆云云
    ，惟柯玉龍係於99年4 月24日9 時許發現遭竊，業據證人柯
    玉龍於本院證述屬實，而觀諸卷附照片可知（見99年度偵字
    第6369號卷一第93頁），車牌號碼2322 -QU號自用小客車上
    ，僅裝置安全氣囊1 顆，則被告張國正辯稱此部分應係於99
    年4 月24日凌晨行竊，僅竊取安全氣囊1 顆等語，即非無稽
    ，堪予採信，是公訴意旨此部分所載，容有誤會，應予更正
    。綜上，本件事證已明，被告張國正犯行堪以認定，應予依
    法論科。
三、論罪科刑部分：
  (一)新舊法比較：
    按行為後法律有變更者，適用行為時之法律。但行為後之法
    律有利於行為人者，適用最有利於行為人之法律，刑法第2
    條第1 項定有明文。查被告為如附表所示竊盜犯行後，刑法
    第321 條第1 項，業於100 年1 月26日修正公布，並自公布
    日施行，修正前刑法第321 條第1 項係規定「犯竊盜罪而有
    左列情形之一者，處6 月以上、5 年以下有期徒刑：一、於
    夜間侵入住宅或有人居住之建築物、船艦或隱匿其內而犯之
    者。二、毀越門扇、牆垣或其他安全設備而犯之者。三、攜
    帶兇器而犯之者。四、結夥三人以上而犯之者。五、乘火災
    、水災或其他災害之際而犯之者。六、在車站或埠頭而犯之
    者。」，修正為「犯竊盜罪而有下列情形之一者，處6 月以
    上、5 年以下有期徒刑，得併科新臺幣10萬元以下罰金：一
    、侵入住宅或有人居住之建築物、船艦或隱匿其內而犯之者
    。二、毀越門扇、牆垣或其他安全設備而犯之者。三、攜帶
    兇器而犯之者。四、結夥三人以上而犯之者。五、乘火災、
    水災或其他災害之際而犯之者。六、在車站、埠頭、航空站
    或其他供水、陸、空公眾運輸之舟、車、航空機內而犯之者
    。」，經比較修正前、後之規定，可知刑法第321 條第1 項
    之法定本刑，修正前並無併科罰金刑部分，修正後增列「得
    併科新臺幣10萬元以下罰金」之規定；又修正前刑法第321
    條第1 項第1 款係規定「夜間侵入住宅或有人居住之建築物
    、船艦或隱匿其內而犯之者」，修正後不限於「夜間」，而
    為「侵入住宅或有人居住之建築物、船艦或隱匿其內而犯之
    者」；另修正前刑法第321 條第1 項第6 款限於「在車站或
    埠頭而犯之」，修正後「在車站、埠頭、航空站或其他供水
    、陸、空公眾運輸之舟、車、航空機內而犯之者」均係犯刑
    法第321 條第1 項第6 款之罪。綜上，修正後刑法第321 條
    第1 項之規定並非較有利於被告。
  (二)次按刑法第321 條第1 項第3 款之攜帶兇器竊盜罪，係以行
    為人攜帶兇器竊盜為其加重條件，此所謂兇器，其種類並無
    限制，凡客觀上足對人之生命、身體、安全構成威脅，具有
    危險性之兇器均屬之，且祇須行竊時攜帶此種具有危險性之
    兇器為已足，並不以攜帶之初有行兇之意圖為必要（最高法
    院79年台上字第5253號判例參照）。本案扣案如附表二編號
    4 至10、12、13、15、16等物，均係金屬材質，有扣案物及
    照片存卷可參，甚為堅硬，足以傷害人之身體，客觀上具有
    殺傷力，自係兇器之一種。是核被告張國正於附表一編號1
    、2 、4 至11所為，均係犯修正前刑法第321 條第1 項第3
    款之攜帶兇器竊盜罪；於附表一編號3 所為，係犯修正前刑
    法第321 條第1 項第2 款、第3 款之攜帶兇器踰越安全設備
    竊盜罪；於附表一編號12所為，係犯修正前刑法第321 條第
    2 項、第1 項第3 款之攜帶兇器竊盜未遂罪。被告就上開犯
    行，與吳聲龍、張煜成有犯意聯絡及行為分擔，均為共同正
    犯。又被告所為前開附表一編號1 至12數犯行，犯意各別，
    應予分論併罰。
  (三)再被告張國正有前揭犯罪事實欄一所載之科刑及執行情形，
    此有臺灣高等法院被告前科紀錄表存卷可按，其於受徒刑執
    行完畢後，5 年以內故意再犯本件有期徒刑以上之各罪，均
    為累犯，各應依刑法第47條第1 項之規定均加重其刑。另被
    告張國正於附表一編號12所為犯行，因屬未遂，應依刑法第
    25條第2 項之規定減輕其刑，並依法先加後減之。爰審酌被
    告前有多次竊盜前科，仍不知悔改，且正值壯年，不思循正
    途圖謀生計，竟欲不勞而獲竊取他人財物變賣，再犯本案，
    所為非是，惟犯後尚能坦承罪行，態度良好，兼衡其犯罪之
    動機、目的、手段、所生危害、智識程度及生活狀況等一切
    情狀，量處如主文所示之刑，並定其應執行刑。
  (四)扣案如附表二編號2 之手機及0000000000號號SIM 卡係被告
    張國正所有、與共同被告張煜成聯絡本案犯行所用之物、附
    表二編號4 至20之工具係共同被告張煜成所有、提供予被告
    張國正及共同被告吳聲龍行竊所用之物，均應依刑法第38條
    第1 項第2 款、第3 項規定宣告沒收。至附表二編號3 之手
    機及SIM 卡係被告張國正私人所用之物，與本案無涉，業據
    其供述在卷，另附表二編號1 之手機及SIM 卡則係共同被告
    吳聲龍所有，惟觀諸卷證，並無具體事證認前開手機及SIM
    卡此係供本案犯罪所用或所得之物，爰不予宣告沒收，附此
    敘明。
四、另公訴人雖以被告張國正前因犯竊盜罪執行有期徒刑完畢後
    ，再為本件竊盜犯行，認其顯有犯竊盜罪之習慣，併請依竊
    盜犯贓物犯保安處分條例第3 條第1 項之規定，諭知於刑之
    執行前令入勞動場所強制工作云云。惟本院衡量被告張國正
    於98年5 月4 日前案執行完畢後，於99年4 月間始再度犯案
    ，有臺灣高等法院被告前案紀錄表存卷可參，其行為固不足
    取，然尚難以此遽認被告確有犯竊盜罪之習慣，復考量被告
    業已坦承犯行不諱，尚知悔悟，是本院審酌被告犯罪情節，
    認判處如主文所示之刑，應認足收遏止並矯治其犯罪行為之
    效果，尚無依竊盜犯贓物犯保安處分條例第3 條第1 項之規
    定，對被告施以強制工作之保安處分之必要，亦一併指明。
據上論斷，應依刑事訴訟法第299 條第1 項前段、第273 條之1
第1 項，刑法第28條、修正前刑法第321 條第1 項第2 款、第3
款、第2 項、第38條第1 項第2 款、第3 項、第47條第1 項、第
51條第5 款，刑法施行法第1 條之1 第1 項、第2 項前段，判決
如主文。
本案經檢察官蔡元仕到庭執行職務。
中    華    民    國   100    年    12    月    30    日
                  刑事第三庭法  官  蘇怡文
以上正本證明與原本無異。
如不服本判決，應於收受送達後10日內向本院提出上訴書狀，其
未敘述上訴理由者，應於上訴期間屆滿後20日內向本院補提理由
書狀（均須按他造當事人之人數附繕本）。
                            書記官  朱俶伶
中    華    民    國   101    年    1     月    2     日
附錄本案論罪科刑法條：
修正前刑法第321條第1項第2、3款、第2項
犯竊盜罪而有左列情形之一者，處 6 月以上、 5 年以下有期徒
刑：
一  於夜間侵入住宅或有人居住之建築物、船艦或隱匿其內而犯
    之者。
二  毀越門扇、牆垣或其他安全設備而犯之者。
三  攜帶兇器而犯之者。
四  結夥三人以上而犯之者。
五  乘火災、水災或其他災害之際而犯之者。
六  在車站或埠頭而犯之者。
前項之未遂犯罰之。
附表一
┌──┬────┬────┬───┬──────┬─────┬─────────┐
│編號│犯罪時間│犯罪地點│被害人│  犯罪方法  │竊取財物  │    主    文      │
├──┼────┼────┼───┼──────┼─────┼─────────┤
│ 1  │99年4月 │基隆市安│洪美瑛│張國正、吳聲│車牌號碼83│張國正共同攜帶兇器│
│    │10日凌晨│樂區安一│      │龍駕駛租賃之│25-VP號車 │竊盜，累犯，處有期│
│    │2時許   │路401號 │      │車牌號碼6250│牌2面     │徒刑柒月。扣案如附│
│    │        │前      │      │-YP 號自用小│          │表二編號2 、4 至20│
│    │        │        │      │客車，於左列│          │所示之物均沒收。  │
│    │        │        │      │時地以張煜成│          │                  │
│    │        │        │      │提供之扳手及│          │                  │
│    │        │        │      │電動起子機，│          │                  │
│    │        │        │      │竊取洪美瑛所│          │                  │
│    │        │        │      │保管使用之車│          │                  │
│    │        │        │      │牌號碼8325-V│          │                  │
│    │        │        │      │P 號自用小客│          │                  │
│    │        │        │      │車車牌2 面，│          │                  │
│    │        │        │      │得手後，將車│          │                  │
│    │        │        │      │牌懸掛於租賃│          │                  │
│    │        │        │      │之車牌號碼62│          │                  │
│    │        │        │      │50-YP 號自用│          │                  │
│    │        │        │      │小客車上，以│          │                  │
│    │        │        │      │利竊盜時可逃│          │                  │
│    │        │        │      │避警察追緝。│          │                  │
├──┼────┼────┼───┼──────┼─────┼─────────┤
│ 2  │99年4月 │基隆市安│謝育鴻│張國正、吳聲│汽車零件  │張國正共同攜帶兇器│
│    │10日凌晨│樂區崇德│      │龍駕駛租賃之│ABS1個    │竊盜，累犯，處有期│
│    │2時至3時│路87之1 │      │車牌號碼6250│          │徒刑柒月。扣案如附│
│    │許      │號前    │      │-YP 號、懸掛│          │表二編號2 、4 至20│
│    │        │        │      │8325 -VP號車│          │所示之物均沒收。  │
│    │        │        │      │牌之自小客車│          │                  │
│    │        │        │      │，於左列時地│          │                  │
│    │        │        │      │，以張煜成提│          │                  │
│    │        │        │      │供之中心錐等│          │                  │
│    │        │        │      │工具，先敲破│          │                  │
│    │        │        │      │謝育鴻所有停│          │                  │
│    │        │        │      │放於該處車牌│          │                  │
│    │        │        │      │號碼2H-5359 │          │                  │
│    │        │        │      │號自用小客車│          │                  │
│    │        │        │      │車窗玻璃後，│          │                  │
│    │        │        │      │進入車內竊取│          │                  │
│    │        │        │      │汽車零件，得│          │                  │
│    │        │        │      │手後交給張煜│          │                  │
│    │        │        │      │成對外銷贓。│          │                  │
├──┼────┼────┼───┼──────┼─────┼─────────┤
│ 3  │99年4月2│基隆市安│柯玉龍│張國正、吳聲│安全氣囊1 │張國正共同踰越牆垣│
│    │4日凌晨 │樂區武隆│      │龍駕駛前開租│顆（起訴書│攜帶兇器竊盜，累犯│
│    │某時（起│街6號   │      │賃之車牌號碼│附表一誤載│，處有期徒刑玖月。│
│    │訴書附表│        │      │6250-YP 號、│為2 顆）、│扣案如附表二編號2 │
│    │一誤載為│        │      │懸掛8325-VP │儀表板、排│、4 至20所示之物均│
│    │夜間）  │        │      │號車牌之自用│擋面板、車│沒收。            │
│    │        │        │      │小客車，於左│內照後鏡、│                  │
│    │        │        │      │列時地，以踰│音響主機、│                  │
│    │        │        │      │越圍牆之方式│音響面板、│                  │
│    │        │        │      │，侵入柯玉龍│室內燈、天│                  │
│    │        │        │      │之修車廠內，│窗開關、AB│                  │
│    │        │        │      │並持張煜成提│S 煞車系統│                  │
│    │        │        │      │供之中心錐等│及行車電腦│                  │
│    │        │        │      │工具，敲破停│各1 個    │                  │
│    │        │        │      │放於該處由柯│          │                  │
│    │        │        │      │玉龍所保管之│          │                  │
│    │        │        │      │車牌號碼2322│          │                  │
│    │        │        │      │-QU 號自用小│          │                  │
│    │        │        │      │客車之車窗玻│          │                  │
│    │        │        │      │璃後，進入車│          │                  │
│    │        │        │      │內竊取該車零│          │                  │
│    │        │        │      │件，得手後交│          │                  │
│    │        │        │      │給張煜成對外│          │                  │
│    │        │        │      │銷贓。      │          │                  │
├──┼────┼────┼───┼──────┼─────┼─────────┤
│ 4  │99年4月 │臺北縣泰│陳明勇│張國正、吳聲│車牌號碼16│張國正共同攜帶兇器│
│    │29日凌晨│山鄉泰林│      │龍駕駛租賃之│72-XJ號車 │竊盜，累犯，處有期│
│    │1時30分 │路2段泰 │      │車牌號碼6250│牌2面     │徒刑柒月。扣案如附│
│    │許      │山國小前│      │-YP 號、懸掛│          │表二編號2 、4 至20│
│    │        │        │      │8325-VP號車 │          │所示之物均沒收。  │
│    │        │        │      │牌之自用小客│          │                  │
│    │        │        │      │車，於左列時│          │                  │
│    │        │        │      │地，以張煜成│          │                  │
│    │        │        │      │提供之扳手及│          │                  │
│    │        │        │      │電動起子機，│          │                  │
│    │        │        │      │竊取陳明勇所│          │                  │
│    │        │        │      │有車牌號碼16│          │                  │
│    │        │        │      │72-XJ 號自用│          │                  │
│    │        │        │      │小客車之車牌│          │                  │
│    │        │        │      │2 面，得手後│          │                  │
│    │        │        │      │，將前開車牌│          │                  │
│    │        │        │      │懸掛於租賃之│          │                  │
│    │        │        │      │車牌號碼6250│          │                  │
│    │        │        │      │-YP 號自用小│          │                  │
│    │        │        │      │客車上，以利│          │                  │
│    │        │        │      │竊盜時可逃避│          │                  │
│    │        │        │      │警察追緝。  │          │                  │
├──┼────┼────┼───┼──────┼─────┼─────────┤
│ 5  │99年4月 │臺北市信│侯傳志│張國正、吳聲│LV皮包、汽│張國正共同攜帶兇器│
│    │29日凌晨│義區吳興│      │龍駕駛前開車│車音響、冷│竊盜，累犯，處有期│
│    │2時30分 │街260巷 │      │牌號碼6250-Y│氣控制系統│徒刑捌月。扣案如附│
│    │許      │11弄之停│      │P號、懸掛167│面板、後照│表二編號2 、4 至20│
│    │        │車場    │      │2-XJ號車牌之│鏡及室內燈│所示之物均沒收。  │
│    │        │        │      │自用小客車，│組各1個 、│                  │
│    │        │        │      │於左列時地，│安全氣囊1 │                  │
│    │        │        │      │以張煜成提供│顆、飾板2 │                  │
│    │        │        │      │之中心錐等工│個        │                  │
│    │        │        │      │具，先敲破侯│          │                  │
│    │        │        │      │傳志所有停放│          │                  │
│    │        │        │      │於該處車牌號│          │                  │
│    │        │        │      │碼5208-EB 號│          │                  │
│    │        │        │      │自用小客車之│          │                  │
│    │        │        │      │玻璃後，進入│          │                  │
│    │        │        │      │車內竊得汽車│          │                  │
│    │        │        │      │零件，惟未及│          │                  │
│    │        │        │      │銷贓，即遭警│          │                  │
│    │        │        │      │查獲。      │          │                  │
├──┼────┼────┼───┼──────┼─────┼─────────┤
│ 6  │99年4月 │臺北市士│黃奇禎│張國正、吳聲│衛星導航、│張國正共同攜帶兇器│
│    │29日凌晨│林區中山│      │龍駕駛前開車│汽車音響、│竊盜，累犯，處有期│
│    │4時30分 │北路7段 │      │牌號碼6250-Y│超速警報器│徒刑捌月。扣案如附│
│    │許      │141巷14 │      │P號、懸掛167│、排檔桿各│表二編號2 、4 至20│
│    │        │弄6號之 │      │2-XJ號車牌之│1個及飾板2│所示之物均沒收。  │
│    │        │停車場  │      │自用小客車，│個        │                  │
│    │        │        │      │於左列時地，│          │                  │
│    │        │        │      │持張煜成提供│          │                  │
│    │        │        │      │之中心錐等工│          │                  │
│    │        │        │      │具，先敲破黃│          │                  │
│    │        │        │      │奇禎所保管使│          │                  │
│    │        │        │      │用、停放該處│          │                  │
│    │        │        │      │車牌號碼2689│          │                  │
│    │        │        │      │-TQ 號自用小│          │                  │
│    │        │        │      │車之玻璃後，│          │                  │
│    │        │        │      │進入車內竊得│          │                  │
│    │        │        │      │汽車零件，惟│          │                  │
│    │        │        │      │未及銷贓，即│          │                  │
│    │        │        │      │遭警查獲。  │          │                  │
├──┼────┼────┼───┼──────┼─────┼─────────┤
│ 7  │99年4月5│臺北市士│陳慶東│張國正、吳聲│電動後視鏡│張國正共同攜帶兇器│
│    │日某時  │林區忠誠│      │龍駕駛車牌號│2面       │竊盜，累犯，處有期│
│    │        │路2段啟 │      │碼不詳之租賃│          │徒刑柒月。扣案如附│
│    │        │智學校第│      │小客車，於左│          │表二編號2 、4 至20│
│    │        │164號停 │      │列時地，持張│          │所示之物均沒收。  │
│    │        │車格附近│      │煜成提供之起│          │                  │
│    │        │        │      │子等工具，竊│          │                  │
│    │        │        │      │取陳慶東所有│          │                  │
│    │        │        │      │之車牌號碼Q3│          │                  │
│    │        │        │      │-6566 號自用│          │                  │
│    │        │        │      │小客車電動後│          │                  │
│    │        │        │      │視鏡2 面，得│          │                  │
│    │        │        │      │手後交給張煜│          │                  │
│    │        │        │      │成對外銷贓。│          │                  │
├──┼────┼────┼───┼──────┼─────┼─────────┤
│ 8  │99年4月 │臺北市士│謝忠憲│張國正、吳聲│車牌號碼02│張國正共同攜帶兇器│
│    │13日某時│林區克強│      │龍駕駛車牌號│27-VX 號車│竊盜，累犯，處有期│
│    │        │路附近路│      │碼不詳之租賃│牌2 面（起│徒刑柒月。扣案如附│
│    │        │旁      │      │小客車，於左│訴書附表一│表二編號2 、4 至20│
│    │        │        │      │列時地，持張│誤載為電動│所示之物均沒收。  │
│    │        │        │      │煜成提供之起│後視鏡2 面│                  │
│    │        │        │      │子等工具，竊│，惟業經公│                  │
│    │        │        │      │取謝忠憲所使│訴檢察官當│                  │
│    │        │        │      │用之車牌號碼│庭更正）  │                  │
│    │        │        │      │0227-VX 號自│          │                  │
│    │        │        │      │用小客車之車│          │                  │
│    │        │        │      │牌2 面，以利│          │                  │
│    │        │        │      │竊盜時可逃避│          │                  │
│    │        │        │      │警察追緝。（│          │                  │
│    │        │        │      │起訴書附表一│          │                  │
│    │        │        │      │誤載為電動後│          │                  │
│    │        │        │      │視鏡2 面，業│          │                  │
│    │        │        │      │經公訴檢察官│          │                  │
│    │        │        │      │當庭更正）  │          │                  │
├──┼────┼────┼───┼──────┼─────┼─────────┤
│ 9  │99年4月 │臺北市內│林良進│張國正、吳聲│排擋頭、煞│張國正共同攜帶兇器│
│    │13日某時│湖區環山│      │龍駕駛車牌號│車幫浦、引│竊盜，累犯，處有期│
│    │        │路2段25 │      │碼不詳之租賃│擎電腦、保│徒刑捌月。扣案如附│
│    │        │巷路旁  │      │小客車，於左│險絲盒、核│表二編號2 、4 至20│
│    │        │        │      │列時地，以張│桃木飾板、│所示之物均沒收。  │
│    │        │        │      │煜成提供之中│冷氣面板、│                  │
│    │        │        │      │心錐等工具破│音響、車內│                  │
│    │        │        │      │壞林良進所有│行動電話（│                  │
│    │        │        │      │之車牌號碼54│門號093715│                  │
│    │        │        │      │60-QD 號自用│5398號）、│                  │
│    │        │        │      │小客車之玻璃│電瓶、室內│                  │
│    │        │        │      │後，進入竊取│車燈各1組 │                  │
│    │        │        │      │車內零件，得│          │                  │
│    │        │        │      │手後交給張煜│          │                  │
│    │        │        │      │成對外銷贓。│          │                  │
├──┼────┼────┼───┼──────┼─────┼─────────┤
│ 10 │99年4月 │臺北市士│洪博威│張國正、吳聲│電動後視鏡│張國正共同攜帶兇器│
│    │15日某時│林區中山│      │龍駕駛車牌號│2面       │竊盜，累犯，處有期│
│    │        │北路7段 │      │碼不詳之租賃│          │徒刑柒月。扣案如附│
│    │        │232巷19 │      │小客車，於左│          │表二編號2 、4 至20│
│    │        │弄附近路│      │列時地，以張│          │所示之物均沒收。  │
│    │        │旁      │      │煜成提供之起│          │                  │
│    │        │        │      │子等工具，竊│          │                  │
│    │        │        │      │取洪博威所保│          │                  │
│    │        │        │      │管使用之車牌│          │                  │
│    │        │        │      │號碼3797-QZ │          │                  │
│    │        │        │      │號自用小客車│          │                  │
│    │        │        │      │之電動後視鏡│          │                  │
│    │        │        │      │2 面，得手後│          │                  │
│    │        │        │      │交給張煜成對│          │                  │
│    │        │        │      │外銷贓。    │          │                  │
├──┼────┼────┼───┼──────┼─────┼─────────┤
│ 11 │99年4月 │臺北市士│張志銘│張國正、吳聲│電動後視鏡│張國正共同攜帶兇器│
│    │中旬某時│林區環河│      │龍駕駛車牌號│2面       │竊盜，累犯，處有期│
│    │        │北路2段 │      │碼不詳之租賃│          │徒刑柒月。扣案如附│
│    │        │65號附近│      │小客車，於左│          │表二編號2 、4 至20│
│    │        │路旁    │      │列時地，持張│          │所示之物均沒收。  │
│    │        │        │      │煜成提供之起│          │                  │
│    │        │        │      │子等工具，竊│          │                  │
│    │        │        │      │取張志銘所保│          │                  │
│    │        │        │      │管使用之車牌│          │                  │
│    │        │        │      │號碼3733-SS │          │                  │
│    │        │        │      │號自用小客車│          │                  │
│    │        │        │      │之電動後視鏡│          │                  │
│    │        │        │      │2面 ，得手後│          │                  │
│    │        │        │      │交給張煜成對│          │                  │
│    │        │        │      │外銷贓。    │          │                  │
├──┼────┼────┼───┼──────┼─────┼─────────┤
│12  │99年4 月│臺北市士│黃奇禎│張國正、吳聲│安全氣囊1 │張國正共同攜帶兇器│
│    │29日4 時│林區中山│      │龍駕駛前開車│個、汽車音│竊盜未遂，累犯，處│
│    │30分許  │北路7 段│      │牌號碼6250-Y│響1 組（均│有期徒刑肆月。扣案│
│    │        │14弄6 號│      │P號、懸掛167│尚未得手）│如附表二編號2 、4 │
│    │        │前      │      │2-XJ號車牌之│          │至20所示之物均沒收│
│    │        │        │      │自用小客車，│          │。                │
│    │        │        │      │於左列時地，│          │                  │
│    │        │        │      │以張煜成提供│          │                  │
│    │        │        │      │之中心錐等工│          │                  │
│    │        │        │      │具進入黃奇禎│          │                  │
│    │        │        │      │所有停放於該│          │                  │
│    │        │        │      │處車牌號碼26│          │                  │
│    │        │        │      │89-TQ 號自用│          │                  │
│    │        │        │      │小客車內行竊│          │                  │
│    │        │        │      │，惟尚未得手│          │                  │
│    │        │        │      │，即遭警查獲│          │                  │
│    │        │        │      │。          │          │                  │
└──┴────┴────┴───┴──────┴─────┴─────────┘
附表二
┌──┬───────┬───┬──┬───────────┐
│編號│ 品 名        │ 單位 │數量│ 所有人、持有人       │
├──┼───────┼───┼──┼───────────┤
│ 1  │SOWA牌行動電話│  支  │  1 │ 吳聲龍（起訴書附表二 │
│    │（內有SIM 卡1 │      │    │ 誤載為吳國龍，下同） │
│    │張）          │      │    │                      │
├──┼───────┼───┼──┼───────────┤
│ 2  │AMOI牌行動電話│  支  │  1 │ 張國正               │
│    │（內有SIM 卡1 │      │    │                      │
│    │張）          │      │    │                      │
├──┼───────┼───┼──┼───────────┤
│ 3  │長江牌行動電話│  支  │  1 │ 張國正               │
│    │（內有SIM 卡1 │      │    │                      │
│    │張）          │      │    │                      │
├──┼───────┼───┼──┼───────────┤
│ 4  │電動震動起子機│  支  │  1 │ 所有人：張煜成       │
│    │              │      │    │ 持有人：張國正、吳聲 │
│    │              │      │    │ 龍                   │
├──┼───────┼───┼──┼───────────┤
│ 5  │電動起子機    │  支  │  1 │ 所有人：張煜成       │
│    │              │      │    │ 持有人：張國正、吳聲 │
│    │              │      │    │ 龍                   │
├──┼───────┼───┼──┼───────────┤
│ 6  │老虎鉗        │  支  │  1 │ 所有人：張煜成       │
│    │              │      │    │ 持有人：張國正、吳聲 │
│    │              │      │    │ 龍                   │
├──┼───────┼───┼──┼───────────┤
│ 7  │剪刀          │  支  │  1 │ 所有人：張煜成       │
│    │              │      │    │ 持有人：張國正、吳聲 │
│    │              │      │    │ 龍                   │
├──┼───────┼───┼──┼───────────┤
│ 8  │多型號起子    │  支  │  1 │ 所有人：張煜成       │
│    │              │      │    │ 持有人：張國正、吳聲 │
│    │              │      │    │ 龍                   │
├──┼───────┼───┼──┼───────────┤
│ 9  │螺絲起子      │  支  │  1 │ 所有人：張煜成       │
│    │              │      │    │ 持有人：張國正、吳聲 │
│    │              │      │    │ 龍                   │
├──┼───────┼───┼──┼───────────┤
│ 10 │T型起子       │  支  │  1 │ 所有人：張煜成       │
│    │              │      │    │ 持有人：張國正、吳聲 │
│    │              │      │    │ 龍                   │
├──┼───────┼───┼──┼───────────┤
│ 11 │T型勾子       │  支  │  1 │ 所有人：張煜成       │
│    │              │      │    │ 持有人：張國正、吳聲 │
│    │              │      │    │ 龍                   │
├──┼───────┼───┼──┼───────────┤
│ 12 │T型工具       │  支  │  1 │ 所有人：張煜成       │
│    │              │      │    │ 持有人：張國正、吳聲 │
│    │              │      │    │ 龍                   │
├──┼───────┼───┼──┼───────────┤
│ 13 │六角板手      │  支  │  1 │ 所有人：張煜成       │
│    │              │      │    │ 持有人：張國正、吳聲 │
│    │              │      │    │ 龍                   │
├──┼───────┼───┼──┼───────────┤
│ 14 │手電筒        │  支  │  1 │ 所有人：張煜成       │
│    │              │      │    │ 持有人：張國正、吳聲 │
│    │              │      │    │ 龍                   │
├──┼───────┼───┼──┼───────────┤
│ 15 │擊窗器        │  支  │  1 │ 所有人：張煜成       │
│    │              │      │    │ 持有人：張國正、吳聲 │
│    │              │      │    │ 龍                   │
├──┼───────┼───┼──┼───────────┤
│ 16 │套統扳手      │  支  │  1 │ 所有人：張煜成       │
│    │              │      │    │ 持有人：張國正、吳聲 │
│    │              │      │    │ 龍                   │
├──┼───────┼───┼──┼───────────┤
│ 17 │L型工具       │  支  │  1 │ 所有人：張煜成       │
│    │              │      │    │ 持有人：張國正、吳聲 │
│    │              │      │    │ 龍                   │
├──┼───────┼───┼──┼───────────┤
│ 18 │手套          │  支  │  1 │ 所有人：張煜成       │
│    │              │      │    │ 持有人：張國正、吳聲 │
│    │              │      │    │ 龍                   │
├──┼───────┼───┼──┼───────────┤
│ 19 │口罩          │  支  │  1 │ 所有人：張煜成       │
│    │              │      │    │ 持有人：張國正、吳聲 │
│    │              │      │    │ 龍                   │
├──┼───────┼───┼──┼───────────┤
│ 20 │工作袋        │  個  │  1 │ 所有人：張煜成       │
│    │              │      │    │ 持有人：張國正、吳聲 │
│    │              │      │    │ 龍                   │
└──┴───────┴───┴──┴───────────┘
附表三
┌───┬───────────┬────┬────┐
│編號  │   品  名             │ 單位   │  數量  │
├───┼───────────┼────┼────┤
│ 1    │LEXUS汽車音響         │  台    │    1   │
├───┼───────────┼────┼────┤
│ 2    │賓士汽車音響、螢幕、冷│  台    │    1   │
│      │氣孔                  │        │        │
├───┼───────────┼────┼────┤
│ 3    │Necvox螢幕            │  台    │    1   │
├───┼───────────┼────┼────┤
│ 4    │安全氣囊              │  個    │    1   │
├───┼───────────┼────┼────┤
│ 5    │賓士汽車音響          │  台    │    1   │
├───┼───────────┼────┼────┤
│ 6    │車牌號碼1672-XJ號車牌 │  面    │    2   │
├───┼───────────┼────┼────┤
│ 7    │菸灰盒                │  個    │    1   │
├───┼───────────┼────┼────┤
│ 8    │賓士排檔面板          │  個    │    1   │
├───┼───────────┼────┼────┤
│ 9    │車內燈                │  個    │    1   │
├───┼───────────┼────┼────┤
│ 10   │LEXUS點菸器及面板     │  個    │    1   │
├───┼───────────┼────┼────┤
│ 11   │LEXUS排檔面板         │  個    │    1   │
├───┼───────────┼────┼────┤
│ 13   │照後鏡                │  個    │    1   │
├───┼───────────┼────┼────┤
│ 14   │測速器                │  個    │    1   │
├───┼───────────┼────┼────┤
│ 15   │LV皮包                │  個    │    1   │
├───┼───────────┼────┼────┤
│ 16   │隨身碟                │  個    │    1   │
└───┴───────────┴────┴────┘